臺灣板橋地方法院刑事判決　　　　　　　　　　　　　九十三年度易字第二二四號
　　公　訴　人　臺灣板橋地方法院檢察署檢察官
　　被　　　告　甲○○
右列被告因竊盜案件，經檢察官提起公訴（九十三年度偵字第二一九五號），被告於
準備程序認罪，本院以簡式審判程序判決如左：
    主  文
甲○○攜帶兇器於夜間侵入住宅竊盜，累犯，處有期徒刑捌月。扣案美工刀及尖鑽各
壹支均沒收之。
    事  實
一、甲○○前於民國八十五年間因竊盜及違反麻醉藥品管理條例案件，經法院分別判
    處有期徒刑八月及七月，定應執行刑為一年一月確定；又於八十六年間因竊盜案
    件經法院判處有期徒刑一年確定；復於同年間犯贓物、偽造文書及違反麻醉藥品
    管理條例等案件經法院分別判處有期徒刑五月、五月、三月及五月，定應執行刑
    為一年六月確定。其於八十六年四月十八日入監執行及接續執行前開三罪刑後，
    雖於八十八年五月七日獲得假釋出獄同時交付保護管束，惟於保護管束期間內卻
    因再犯竊盜罪而經本院判處有期徒刑三月確定並撤銷假釋。嗣經入監執行前揭未
    執行完畢之殘刑一年一月二十二日及有期徒刑三月（即最後一次竊盜部分）後，
    業於九十一年四月十日縮刑期滿執行完畢。詎猶不知悔改，復意圖為自己不法之
    所有，於九十三年一月十三日二十一時五十分許之夜間，見乙○○所居住之臺北
    縣蘆洲市○○路一六四巷一七○之二號二樓住處大門未鎖有機可乘，乃攜帶客觀
    上足以對人之生命、身體構成危險之兇器美工刀及尖鑽各一支，無故侵入乙○○
    前開住處內（無故侵入住宅罪部分未據告訴），竊取皮帶頭一個、七星牌香菸一
    包、眼藥水一瓶及新臺幣二十元。甫得手後正欲離去之際，則為適返抵住處之乙
    ○○當場發現逮獲，並報警處理，因而查悉上情，並扣得美工刀及尖鑽各一支。
二、案經臺北縣政府警察局蘆洲分局報請臺灣板橋地方法院檢察署檢察官偵查起訴。
    理  由
一、右揭事實，迭據被告甲○○於警詢、偵訊及本院審理時坦承不諱，核與被害人乙
    ○○所指訴之情節大致相符，並有贓物認領保管單一紙、竊取物品之照片一幀附
    卷，及美工刀及尖鑽各一支扣案可資佐證。本件事證明確，被告犯行洵堪認定。
二、查扣案美工刀及尖鑽均為鐵製質地尖硬，客觀上足以對人之生命、身體構成危險
    之利器，有該物照片一幀附卷可參，在法律上應被評價為兇器。被告意圖為自己
    不法之所有，攜帶前開兇器，於夜間無故侵入乙○○之住宅後竊取其財物，核其
    所為，係犯刑法第三百二十一條第一項第一、三款之加重竊盜罪。次查被告前於
    八十五年間因竊盜及違反麻醉藥品管理條例案件，經法院分別判處有期徒刑八月
    及七月，定應執行刑為一年一月確定；又於八十六年間因竊盜案件經法院判處有
    期徒刑一年確定；復於同年間犯贓物、偽造文書及違反麻醉藥品管理條例等案件
    經法院分別判處有期徒刑五月、五月、三月及五月，定應執行刑為一年六月確定
    。其於八十六年四月十八日入監執行及接續執行前開三罪刑後，雖於八十八年五
    月七日獲得假釋出獄同時交付保護管束，惟於保護管束期間內卻因再犯竊盜罪而
    經本院判處有期徒刑三月確定並撤銷假釋。嗣經入監執行前揭未執行完畢之殘刑
    一年一月二十二日及有期徒刑三月（即最後一次竊盜部分）後，業於九十一年四
    月十日縮刑期滿執行完畢，有臺灣高等法院被告全國前案紀錄表一份附卷可稽，
    其於有期徒刑執行完畢後五年內再犯本件有期徒刑以上之罪，為累犯，應依法加
    重其刑。爰審酌被告有前開諸多前科紀錄，素行不佳，犯罪之動機目的，所竊取
    財物之數量及價值，生活狀況，智識程度（高中肄業），及犯罪坦承犯行且態度
    良好等一切情狀，量處如主文所示之刑，以資懲儆。扣案之美工刀及尖鑽各一支
    為被告所有供其犯本罪所用之物，業據其供承在卷，爰依刑法第三十八條第一項
    第二款沒收之。
三、末按除被告所犯為死刑、無期徒刑、最輕本刑為三年以上有期徒刑之罪或高等法
    院管轄第一審案件者外，於前條第一項程序進行中，被告先就被訴事實為有罪之
    陳述時，審判長得告知被告簡式審判程序之旨，並聽取當事人、代理人、辯護人
    及輔佐人之意見後，裁定進行簡式審判程序，刑事訴訟法第二百七十三條之一定
    有明文。查本件被告所犯上開加重竊盜罪之法定本刑為「六月以上、五年以下有
    期徒刑」，非最輕本刑三年以上有期徒刑之罪，且被告於九十三年五月三日準備
    程序進行中，復就被訴事實為有罪之陳述，經告知被告簡式審判程序之旨，被告
    及公訴人對於本件改依簡式審判程序審理亦均表示無意見，是本院合議庭即依前
    揭刑事訴訟法規定，裁定本件進行簡式審判程序，附此說明。
據上論斷，應依刑事訴訟法第二百九十九條第一項前段、第二百七十三條之一，刑法
第三百二十一條第一項第一、三款、第四十七條、第三十八條第一項第二款，判決如
主文。
本案經檢察官程秀蘭到庭執行職務。
中　　　華　　　民　　　國　　九十三　　年　　　五　　　月　　　十　　　日
                          臺灣板橋地方法院刑事第十四庭
                              法　官  楊  明  佳
右正本證明與原本無異。
如不服本判決應於送達後十日內向本院提出上訴狀
                              書記官  黃  炎  煌
中　　　華　　　民　　　國　　九十三　　年　　　五　　　月　　 十一 　　日
附錄法條：
刑法第三百二十一條
犯竊盜罪而有左列情形之一者，處六月以上、五年以下有期徒刑：
一  於夜間侵入住宅或有人居住之建築物、船艦或隱匿其內而犯之者。
二  毀越門扇、牆垣或其他安全設備而犯之者。
三  攜帶兇器而犯之者。
四  結夥三人以上而犯之者。
五  乘火災、水災或其他災害之際而犯之者。
六  在車站或埠頭而犯之者。
前項之未遂犯罰之。
